【裁判字號】    97,審司,195
【裁判日期】    971118
【裁判案由】    選派檢查人
【裁判全文】
臺灣臺北地方法院民事裁定             97年度審司字第195號
聲  請  人  甲○○
相  對  人  峻和建設股份有限公司
法定代理人  乙○○
上列當事人間選派檢查人事件，本院裁定如下：
    主  文
選派蔡士光會計師為峻和建設股份有限公司檢查人，檢查峻和建
設股份有限公司之業務帳目及財產情形。
聲請程序費用新台幣壹仟元由相對人負擔。
    理  由
一、按繼續一年以上，持有已發行股份百分之三以上之股東，得
    聲請法院選派檢查人，檢查公司業務帳目及財產情形，公司
    法第245條第1項定有明文。
二、本件聲請意旨略以：聲請人自民國91年3月27日峻和股份有
    限公司（下稱峻和公司）設立時起即為該公司之股東，並繼
    續持有該公司已發行股份375,000股迄今，總計佔該公司已
    發行股份總數2,500,000股之15％，該公司之實際負責人即
    前任董事蔡銘峻自公司成立以來，均未依法提供財務報表供
    少數股東了解公司營運狀況，而今該公司雖已改選董事、監
    事，且於97年10月7日召開股東會並提出相關營業報告書，
    惟該公司實際負責人蔡銘峻所製作之會計帳目，前經臺灣臺
    北地方法院檢察署認定違反商業會計法在案，自難期待蔡銘
    峻之配偶即該公司現任董事長乙○○所提出之公司財務報表
    及會計帳目正確無誤，爰依非訟事件法第172條第1項及公司
    法第245條第1項之規定，聲請選派檢查人檢查峻和公司之各
    項表冊、營業帳目及財產情形等語，並提出峻和公司變更登
    記表、股東名冊、法務部調查局調查筆錄、臺灣臺北地方法
    院檢察署96年度偵字第24144號、97年度偵字第395號檢察官
    起訴書、峻和公司97年度股東常會議事手冊等件影本為證。
三、經查，聲請人主張伊為峻和公司繼續1年以上，持有已發行
    股份總數15％之股東，業據提出峻和公司之變更登記表及股
    東名冊為證，應堪認定為真實，是本件聲請合於首揭法條規
    定，應予准許。經本院依職權函請台北市會計師公會推薦適
    當之會計師擔任檢查人，台北市會計師公會則以97年11月10
    日北市會字第0970617號函推薦執業經年之蔡士光會計師擔
    任峻和公司檢查人，本院審酌蔡士光為會計師，且曾任銘傳
    大學會計系兼任講師、大同世界科技股份有限公司獨立監察
    人等職，則其對於公司業務、帳目及盈虧情況，應能本於專
    業知識予以檢查，當亦能適時維護、保障聲請人及其他股東
    之權益，爰依公司法第245條第1項之規定，選派蔡士光會計
    師為本件峻和公司之檢查人。
四、依非訟事件法第175條第3項，裁定如主文。
中    華    民    國    97    年    11    月    18    日
                  民事第六庭    法  官  林秀圓
以上正本係照原本作成。
如不服本裁定應於送達後10日內向本院提出抗告狀，並繳納抗告
費新臺幣1,000元。
中    華    民    國    97    年    11    月    18    日
                                書記官  馮姿蓉


司法院資訊處製作；財團法人民間司法改革基金會備份。
